臺灣彰化地方法院刑事判決　　　　　　　94年度易字第1079號
公　訴　人　臺灣彰化地方法院檢察署檢察官
被　　　告　甲○○
　　　　　　　　　　　號
　　　　　　丙○○
　　　　　　　　　　　號
上被告等因贓物案件，經檢察官提起公訴（九十四年度偵字第四
五八八號），被告等於準備程序中就被訴事實為有罪之陳述，經
告知簡式審判程序之旨，並聽取公訴人、被告之意見後，由本院
合議庭裁定由受命法官獨任進行簡式審判程序，判決如下：
    主  文
甲○○收受贓物，處拘役拾日，如易科罰金，以佰元折算壹
日。
丙○○收受贓物，處拘役貳拾日，如易科罰金，以佰元折算壹
日。
    犯罪事實
一、甲○○明知向其自稱名為「施振平（語音）」（真實姓名、
    年籍、住居所均不詳）之成年男子所持有之懸掛車牌號碼Ｎ
    ＴＰ－七六六號之重型機車一部（原車牌號碼為ＫＢＭ－二
    六六號、引擎號碼ＦＧ三三九三一二號），及懸掛其上之Ｎ
    ＴＰ－七六六號車牌一面，均無適當之證明文件證明該部機
　　車及其上所懸掛之車牌來源，遂於對該部機車及車牌均應係
　  來源不明之贓物之認知下（該機車原係丁○○所有，於民國
    八十六年（公訴人誤繕為九十六年）五月二十七日上午八時
    許，在臺中縣烏日鄉三和村成功嶺前遭竊；該ＮＴＰ－七六
    六號車牌一面係王昭智所有、平日由乙○○使用中，於八十
    六年五月三十一日下午九時許，在雲林縣麥寮鄉○○村○○
    號○路天生贏家保齡球館前失竊），竟仍於八十九年十一、
    十二月間某日，於其位在彰化縣鹿港鎮○○路九十號之住處
    ，收受該自稱「施振平」之成年子所持有之該部贓車。嗣甲○○收受該部贓車後，因於九十年十一月間與其妻陳美華離
　  婚，並前往臺北市工作，甲○○與陳美華陸續搬離前揭住處
    後，陳美華之胞兄丙○○，亦明知該部機車均無適當之證明
　　文件及鑰匙，遂亦於對該部機車應為來源不明之贓物之認知
　  下，仍於九十二年八月中旬某日，前去陳美華、甲○○之前
    揭住處收受該部機車，並自行配置鑰匙以供其騎乘使用。迨
　　於九十四年五月十八日下午十一時許，丙○○騎乘上開贓車
  　，行經彰化縣埤頭鄉○○路○段三二九號前時，為警查獲，
    並扣得鑰匙一支，始查悉上情。
二、案經彰化縣警察局北斗分局報請臺灣彰化地方法院檢察署檢
    察官偵查起訴。
    理  由
一、右揭犯罪事實業據被告甲○○、丙○○二人於本院審理時均
    坦承不諱，且該機車係丁○○所有，於八十六年五月二十七
    日上午八時許，在臺中縣烏日鄉三和村成功嶺前遭竊；該Ｎ
    ＴＰ－七六六號車牌一面係王昭智所有、平日由乙○○使用
    中，於八十六年五月三十一日下午九時許，在雲林縣麥寮鄉
    ○○村○○號○路天生贏家保齡球館前失竊乙節，此業據被
　　害人丁○○、乙○○二人分別於警訊中指述綦詳，並有車輛
　  竊盜－車牌失竊資料個別查詢報表二紙及贓物認領保管單二
    紙附卷可稽，顯見該機車一部及車牌一面確均是贓物無訛。
    又依一般常情判斷，被告二人當知騎駛機車應隨身攜帶該機
    車之行照，以備警員攔檢時可供檢視，並辦妥機車強制責任
    險，然本件被告二人不僅均無持有該部機車之行車執照，且
　　被告二人騎用該部機車時間分別各逾二年多及一年多之久，
  　而非為短期之借用，被告二人復無法提供這段騎用期間內有
    關該部機車及車牌之繳稅資料，顯見渠二人早有贓物之認知
    無誤，是被告二人上開所為之自白核與事實相符，足堪採信
    ，本件事證明確，被告二人犯行均洵堪認定。
二、核被告甲○○、丙○○二人所為，分別係犯刑法第三百四十
    九條第一項之收受贓物罪。爰審酌被告二人之平日素行良好
    無前科非行（參見卷附臺灣高等法院被告前案紀錄表）、犯
    罪之動機、目的均僅為圖一己之私利、贓物之價值、所生危
    害之程度及犯罪後均尚能坦承犯行態度均尚屬良好等一切情
    狀，分別量處如主文所示之刑，並均為諭知易科罰金之折算
    標準（查被告甲○○上開諭知易科罰金部分，因其行為後，
    刑法第四十一條業於九十年一月十日修正公布，同年月十二
    日生效，修正後刑法第四十一條第一項前段規定「犯最重本
　　刑為五年以下有期　徒刑以下之刑之罪，而受六個月以下有
  　期徒刑或拘役之宣告，因身體、教育、職業、家庭之關係或
    其他正當事由，執行顯有困難者，得以一元以上三元以下折
    算一日，易科罰金。 」，與修正前刑法第四十一條規定「
 　 犯最重本刑為三年以下有期徒刑以下之刑之罪，而受六個月
    以下有期徒刑或拘役之宣告，因身體、教育、職業、家庭之
    關係，執行顯有困難者，得以一元以上三元以下折算一日，
    易科罰金。」不同。比較新舊法結果，以新法較有利於行為
    人，故依刑法第二條第一項前段規定，本件就被告甲○○部
    分自應適用裁判時之法律即修正後刑法第四十一條第一項前
    段之規定，併此敘明），以示懲儆。
三、至扣案之機車鑰匙一支，經訊之被告丙○○雖坦承係其所有
    ，惟因收受贓物於收受行為完畢時其犯罪即已完成，其後之
    佔有該贓物僅係犯罪狀態之繼續，而非行為之繼續，從而該
    鑰匙一支既係被告丙○○於收受贓物即機車後，為供騎用該
    機車而自行配置鑰匙用以供發動機車，則此鑰匙一支顯亦非
    供犯收受贓物罪所用。此外，復查無其他積極證據足以證明
    該扣案之鑰匙一支係被告丙○○供收受贓物犯罪所用之物，
    又非屬違禁物，核與沒收之要件不符，爰不予宣告沒收。
據上論斷，應依刑事訴訟法第二百七十三條之一第一項、第二百
九十九條第一項前段，刑法第二條第一項前段、第三百四十九條
第一項、第四十一條第一項前段，罰金罰鍰提高標準條例第一條
前段、第二條，判決如主文。
本案經檢察官鮑慧忠到庭執行職務。
中　　華　　民　　國　九十四　年　　十　  月　二十六　日
                  刑事第二庭    法  官  許旭聖
以上正本證明與原本無異。
如不服本判決，應於判決送達後十日內，向本院提出上訴狀（須
附繕本），上訴於臺灣高等法院臺中分院。
中　　華　　民　　國　九十四　年　　十　  月　二十六　日
                                書記官  黃幼華
附錄論罪科刑法條
刑法第三百四十九條第一項：
收受贓物者，處三年以下有期徒刑、拘役或五百元以下罰金。
